臺灣基隆地方法院刑事判決　　　　　　　 94年度訴字第199號
公　訴　人　臺灣基隆地方法院檢察署檢察官
被　　　告　乙○○　男　38歲.
指定辯護人　本院公設辯護人甲○○
上列被告因違反槍砲彈藥刀械管制條例案件，經檢察官提起公訴
（94年度偵字第475 號），本院判決如下︰
    主  　　文
乙○○未經許可，持有手槍，處有期徒刑陸年，併科罰金新台幣
拾萬元，罰金如易服勞役，以新臺幣玖佰元即銀元佰元折算壹
日。扣案義大利BERETTA廠製92FS型口徑9MM制式半自動手槍壹支
（含彈夾壹個，槍枝管制編號：0000000000）沒收。
    事實及理由
一、犯罪事實：
　　乙○○前因持有改造掌心雷改造手槍1 支、改造子彈2 顆，
    於民國93年7月2日依槍砲彈藥刀械管制條例第18條第2 項之
    規定，自首報繳該槍彈，而經臺灣基隆地方法院檢察署檢察
    官於93年8 月27日以93年度偵字第3097號為不起訴處分確定
    。詎其仍不知悔改，明知槍砲、彈藥均為槍砲彈藥刀械管制
    條例公告管制之物品，非經中央主管機關許可，不得持有之
    ，竟於自首報繳上開槍彈而經檢察官為不起訴處分確定後，
    於不詳時、地，自姓名年籍不詳之人，取得具有殺傷力之義
    大利BERETTA廠製92FS型口徑9MM 制式半自動手槍（含彈夾1
    個，槍枝管制編號：0000000000）1 支，而未經許可持之，
    嗣為警持搜票於民國94年1 月20日，在其基隆市○○區○○
    街16巷8 號住處房間之化妝台抽屜內查獲上開槍枝。
二、認定犯罪事實所憑之證據及理由：
  (一)被告之供述：
    被告於檢察官偵查中、本院準備程序及審理中均坦承持有扣
    案之手槍。
  (二)基隆市警察局搜索扣押筆錄及扣押物品目錄表1 份：
    基隆市警察局員警於94年1 月20日持搜索票，至被告位於基
    隆市○○區○○街16巷8 號之住處執行搜索，在該屋房間內
    之化妝台抽屜內查獲扣案之手槍1 支。
  (三)扣案之手槍1支及內政部警政署刑事警察局94年2月25日刑鑑
    字第0940015589號槍彈鑑定書1份：
    扣案之手槍（含彈夾1 個，槍枝管制編號：0000000000）經
    自動手槍，機械性良好，可擊發同口徑制式子彈，具有殺傷
    力。
  (四)被告雖供稱扣案之手槍係案外人邱顯發於87年間，在其基隆
    市○○區○○街18號旁的巷道交給其保管的云云，然查被告
    前於93年7月2 日自首報繳上揭改造掌心雷手槍及改造子彈2
    顆時向警供稱：看到電視在宣導自首報繳槍械，想到好友邱
    顯發生前告訴其有1支手槍放在基隆市○○區○○街133 之1
    號土地公廟廁所水箱上方，其於93年7月2 日下午6時許前去
    觀看，果然發現有1 支手槍及2 顆子彈在那裡，所以就攜該
    槍、彈前來自首，邱顯發已於88年7月6日死亡等語，此有臺
    灣基隆地方法院檢察署93年度偵字第3097號不起訴處分書 1
    份在卷可按，並經本院調閱該案卷宗後核閱屬實。被告於觀
    看電視後得知自首報繳全部槍彈，可獲不起訴處分之利益，
    猶知將邱顯發於5年前（自邱顯發88年7月6日死亡至93年7月
    2 日報繳槍彈）告訴其非藏放在被告處所，而與被告無關之
    槍彈取出交予警方，則豈有未將置放在自己居住處所，而與
    自身刑責至為相關之手槍全部一併報繳，以圖解免刑責之理
    ，由此可明被告所供顯悖於常情，且所供扣案手槍係邱顯發
    寄放云云，又因邱顯發死亡而無從查證，其片面之詞，亦難
    採信，是本院認被告前既因報繳持有之全部槍械而獲不起訴
    處分，則扣案之手槍自應係其於自首報繳上揭改造掌心雷手
    槍及子彈，而經檢察官為不起訴處分確定後，另起犯意而於
    不詳時、地，自姓名年籍不詳之人處，取得扣案之手槍。
  (五)被告坦承持有扣案之手槍，而該手槍係具有殺傷力之制式手
    槍，復有上開槍彈鑑定報告附卷為憑，此外並有搜索扣押筆
    錄可參，堪信其自白與事實相符。本件事證明確，被告之犯
    行洵堪認定，應依法論科。
三、論罪科刑：
  (一)查被告行為後，槍砲彈藥刀械管制條例於94年1 月26日修正
    公布，並自同年月28日生效，該條例第7條第4項修正前後之
    法定刑度，均為5年以上有期徒刑，併科新台幣1,000萬元，
    修正後之規定並無不利於被告之情形，依刑法第2條第1項前
    段，自應適用裁判時即修正後之槍砲彈藥刀械管制條例第 7
    條第4項之規定。
  (二)被告未經許可持有扣案之制式手槍，核其所為係犯修正後槍
    砲彈藥刀械管制條例第7條第4項之持有手槍罪。
  (三)檢察官雖具體求刑有期徒刑8年，並科罰金新臺幣100萬元，
    然本院爰審酌被告持有殺傷力之制式手槍，雖危害社會治安
    甚鉅，且前曾因報繳改造槍枝而獲不起訴處分，猶再犯本案
    ，顯見其並無悔意，然其僅持有1 支手槍，未持有子彈，且
    犯後坦承犯行之態度等一切情狀，認量處如主文所示之刑為
    適當，併就罰金部分諭知易服勞役之折算標準。
四、沒收：
    扣案義大利BERETTA廠製92FS型口徑9MM制式半自動手槍（含
    彈夾1個，槍枝管制編號：0000000000）1支，係屬違禁物，
    業如前認定，爰依刑法第38條第1項第1款宣告沒收。
五、應適用之法律：
    刑事訴訟法第299條第1項前段，修正後槍砲彈藥刀械管制條
    例第7條第4項，刑法第11條前段、第2條第1項前段、第42條
    第2項、第38條第1項第1款，罰金罰鍰提高標準條例第2條，
    現行法規所定貨幣單位折算新臺幣條例第2條。
本案經檢察官丙○○到庭執行職務。
中　　華　　民　　國　　94　　年　 　4　　月　　28　　日
                  刑事第一庭審判長法　官  邱志平
                  　　　　　　　　法　官  蔡岱霖
　　　　　　　　　　　　　　　　　法　官  劉桂金
以上正本證明與原本無異。
對於本件判決如有不服，應於收受送達後10日內，向本院提出上
訴書狀，上訴於臺灣高等法院，並按他造當事人之人數附具繕本
。
中　　華　　民　　國　　94　　年　 　4　　月　　28　　日
                                  書記官  黃士元
附錄論罪科刑法條：
槍砲彈藥刀械管制條例第7條第4項：
未經許可，持有、寄藏或意圖販賣而陳列第 1項所列槍砲、彈藥
者，處 5年以上有期徒刑，併科新台幣10,000,000元以下罰金。
